Minutes et répertoires du notaire Jacques LAISNÉ, 10 novembre 1631 - décembre 1642 (étude XXXVI)
Archives nationales
- Minutes de Jacques LAISNÉ, 1631 - décembre 1642; MC/ET/XXXVI/149 - MC/ET/XXXVI/174
  - Minutes. 1642, juillet - 1642, décembre, juillet 1642 - décembre 1642; MC/ET/XXXVI/170; registre
    - LONGUEVILLE - Henri d'Orléans, duc de demeurant en son hôtel rue des Poullies, paroisse Saint-Germain-l'Auxerrois. § Procuration générale et spéciale de Henri d'Orléans duc de LONGUEVILLE au nom de Madame Anne de Bourbon, son épouse, 10 juillet 1642; MC/ET/XXXVI/170
    - MATHIEU Jacques fils de François MATHIEU et d'Anne ROGER, demeurant à Estampes, de Présent logé rue de la Huchette, maison où est pour enseigne 'Les Trois Chandeliers' § Mise en apprentissage de Jacques MATHIEU chez Margueritte GUILLEMAT, veuve de Michel RAGUIMET, vivait marchand épicier, bourgeois de Paris, demeurant rue Saint-Denis, Paroisse Sainte-Opportune., 22 juillet 1642; MC/ET/XXXVI/170
    - MARINE Germain de Marchand Maître coutellier, demeurant rue de la Huchette, paroisse Saint-Séverin. § Contrat de mariage de Germain de MARINE et de Félix SELLE, fille de Félix SELLE, sergent au baillage de Montmorency et de Marie COULON, de présent à Paris, 24 juillet 1642; MC/ET/XXXVI/170
    - ORFÈVRE maître, MARINE Pierre de § Témoin au contrat de mariage entre Germain de MARINE, marchand maître coutelier et de Félix SELLE, 24 juillet 1642; MC/ET/XXXVI/170
      contrat de mariage; Marine, Pierre de; Marine, Germain de; Selle, Félix
    - MAÇON compagnon LE BARRIER Jean demeurant rue Saint-Germain-l'Auxerrois § Contrat de mariage entre. .. et Laurence NÉÉ, 24 juillet 1642; MC/ET/XXXVI/170
      contrat de mariage; Le Barrier, Jean
    - LEMIERE (Jacques) Compagnon Charpentier à Paris. § Témoin au contrat de mariage de Jean LEBARRIER, compagnon maçon et de Laurence NÉÉ., 24 juillet 1642; MC/ET/XXXVI/170
      contrat de mariage; Lemiere, Jacques
    - LE BARRIER (Jean) Compagnon maçon - demeurant rue et paroisse Saint-Germain-l'Auxerrois § Contrat de mariage entre. .. Laurence NÉÉ, fille de Jean NÉE, gagne denier, et de Catherine THOUROUDE, sa femme., 24 juillet 1642; MC/ET/XXXVI/170
    - CHARPENTIER compagnon LEMIÈRE (Jacques) § témoin au contrat de mariage de Jean LEBARIER, c/n/ maçon et de Laurence NÉÉ, 24 juillet 1642; MC/ET/XXXVI/170
      contrat de mariage; Lemière, Jacques
    - MARINE (Pierre) de - Maître orfèvre à Paris § Témoin au contrat de mariage de Germain de MARINE, Marchand Maître Coutellier à Paris, et de Félix SELLE., 24 juillet 1642; MC/ET/XXXVI/170
      contrat de mariage; Marine, Pierre
    - RIBET - Claude Marchand maître libraire imprimeur, bourgeois de Paris; demeurant sous les Pilliers de la Tonnellerie, paroisse Saint-Eustache. § Vente par maître Jacques BARAGNER, avocat au Parlement, demeurant rue des Noyers, paroisse, Saint-Etienne du Mont, sous l'autorité de Claude RIBET, son oncle et aérateur, d'une maison sise au village de Chiguancourt-lez-Montmartre, 27 juillet 1642; MC/ET/XXXVI/170
    - LONGUEVILLE - Henri d'Orléans, duc de demeurant en son hôtel de la rue des Poullies - paroisse Saint-Germain-l'Auxerrois. § Ratification d'un transport de rente., 28 juillet 1642; MC/ET/XXXVI/170
      transport de droits
    - RIBET - Claude Marchand libraire et Maître Imprimeur, demeurant sous les piliers de la Tonnellerie des Halles, paroisse Saint-Eustache § Bail d'une maison appartenant à Claude RIBET envers Louis CROSSE, Maître tapissier à Paris, 8 août 1642; MC/ET/XXXVI/170
    - des NOYERS - Mathurin § Mise en apprentissage de Mathurin des NOYERS, fils de Gilbert DARBOUS, Maître tailleur d'habits, et tailleur de Monseigneur le Prince de CONDE, demeurant rue de la Heaumerie, paroisse Saint-Jacques-de-la-Boucherie, chez Claude BERGER, marchand mercier, demeurant rue des Lombards, paroisse Saint-Jacques-de-la-Boucherie., 11 août 1642; MC/ET/XXXVI/170
    - Bail d'une maison sise rue d'Escosse à l'enseigne Les Trois-Cramillières, paroisse Saint-Hillaire-du-Mont, à Paul Roussel, maître graveur et imprimeur en taille douce, et Marie Bertin sa femme, par Martin Prieur, notaire, demeurant rue Saint-Martin, paroisse Saint-Nicolas-des-Champs, à cause de Marie Baraignes sa femme, Jacques Baraignes, avocat au Parlement de Paris, demeurant rue des Noyers, paroisse Saint-Etienne-du-Mont, sous l'autorité de Claude Ribot, marchand libraire et maître imprimeur, demeurant sous les Pilliers de la Thonnelerye des Halles, paroisse Saint-Eustache., 12 août 1642; MC/ET/XXXVI/170; Fol. 94
      bail; Ecosse (rue d'); Halles (piliers des); Noyers (rue des); Saint-Martin (rue); Baraignes, Jacques; Baraignes, Marie; Bertin, Marie; Prieur, Martin; Ribot, Claude; Roussel, Paul; avocat; graveur; imprimeur; libraire; notaire
    - ROUSSEL (Paul) Maître Graveur, Imprimeur en Taille Douce à Paris. § Bail envers .. et sa femme Marie BERTHIN, d'une maison appartenant à Claude RIBET, Marchand Libraire, Maître Imprimeur, demeurant sous les Piliers de la Tonnellerie des Halles, paroisse Saint-Eustache -, 12 août 1642; MC/ET/XXXVI/170
      bail; Roussel, Paul
    - RIBET - Claude Marchand Libraire Maître Imprimeur à Paris, demeurant sous les Piliers de la Tonnellerie des Halles, paroisse Saint-Eustache § Bail d'une maison appartenant à Claude RIBET envers Paul ROUSSEL, Maître Graveur, Imprimeur en Taille Douce à Paris, et sa femme Marie BERTHIN, 12 août 1642; MC/ET/XXXVI/170
    - Mise en apprentissage par Agnès Mazuel de sa petite-fille Agnès Rozon, fille de François Rozon, sergent à verge au Châtelet, et de défunte Agnès Pocquelin, pour deux années, chez Agnès Bastry, femme de Jacques Peloure, demeurant rue de Longpont, qui promet lui apprendre 'la couture et la taille', la nourrir et la loger, moyennant 120 livres, dont 60 versées comptant et le reste payable dans un an., 30 août 1642 - 4 juillet 1644; MC/ET/XXXVI/170
      A la suite:
      1644, 4 juillet. Quittance de 60 livres par Agnès Bastry à Agnès Mazuel.
      Madeleine Jurgens et Elisabeth Maxfield-Miller, Cent ans de recherches sur Molière, sur sa famille et sur les comédiens de sa troupe, Paris, Archives nationales, 1963, p. 608 (instrument de recherche imprimé dématérialisé, certaines notices sont plus détaillées dans la version intégrale accessible en ligne par la rubrique 'Autres instruments de recherche', voir contexte dans le Plan d’orientation général - Notaires de Paris, guides thématiques du Minutier).
    - PONSSIN - Martin Maître porteur de sel, au grenier à sel de Paris, fils de Jean PONSSIN marchand laboureur, demeurant à Sussy-en-Brie, et de feu Anne JOSSELE, sa femme § Contrat de mariage de PONSSIN - Martin et de Marguerite BRUNNEAU, fille de Jean BRUNNEAU, vivant maître Conoyeur à Paris et de Barbe LEBEUF, jadis sa femme., 31 août 1642; MC/ET/XXXVI/170
    - REGNARD Etienne Cocher de Claude FOURNIER C/ons/ du Roi, Trésorier général de France en la généralité de Paris, demeurant Vieille rue du Temple, paroisse Saint-Paul. § Contrat de mariage de Etienne REGNARD et de Catherine LANOUE, veuve de feu Adrien JAURAY demeurant au logis de Bertrand COUSTEL, marchand demeurant rue des Cinq-Diamans, paroisse Saint-Jacques-de-la-Boucherie., 4 septembre 1642; MC/ET/XXXVI/170
      contrat de mariage; Coustel Bertrand
    - GUMERY Terre et seigneurerie § Echange par Edme POT, Seigneur de Plenoche et Gumery en partie, époux de Marie de TREMELET, de la moitié de la terre et seigneurerie de GUMERY, mouvante de la motte Tilly, contre une rente sur Antoine VALLOT, médecin du Roi détenue par Jean Baptiste LAMBERT, conseiller Secrétaire du Roi, Maison et Couronne de France, Seigneur de Thorigny, 13 septembre 1642; MC/ET/XXXVI/170
    - TREMELET (Marie de) épouse d'Edme POT, Seigneur de Plenoche et Gumery en partie § Echange par Marie de TREMELET de la moitié de la terre de Gumery contre une rente à prendre sur Antoine VALLOT, médecin du Roi détenue par Jean Baptiste LAMBERT, conseiller et sr du Roi Maison et Couronne de France, 13 septembre 1642; MC/ET/XXXVI/170
      échange; Tremelet, Marie de
    - VALLOT Antoine médecin du Roi § Echange d'une rente duc par Antoine VALLOT à Jean Baptiste LAMBERT, Seigneur de Thougny contre la moitié de la Terre de Gumery, 13 septembre 1642; MC/ET/XXXVI/170
    - POT Edme Seigneur de Plenoche et Gumery en partie § Echange par Edme POT de la moitié de la terre de Gumery contre une rente à prendre sur Antoine VALLOT, médecin du Roi détenue par Jean Baptiste LAMBERT, conseiller et sr du Roi Maison et Couronne de France, 13 septembre 1642; MC/ET/XXXVI/170
    - LAMBERT Jean Baptiste Conseiller et Secrétaire du Roi Maison et Couronne de France Seigneur de Thorigny § Echange par Jean Baptiste LAMBERT d'une rente due par Antoine VALLOT médecin du Roi contre la moitié de la terre de Guméry détenue par Edme POT Seigneur de Plenoche et Gumery en partie, époux de Marie de TREMELET, 13 septembre 1642; MC/ET/XXXVI/170
    - LEFÉBURE - Jehan Fils de Charles LEFEBURE, marchand demeurant à Soissons, de présent à Paris, rue Bourg l'abbé, maison où est pour enseigner 'Le Lion d'Argent'. § Mise en apprentissage de LEFÉBURE, chez Jehan-MIGNON, marchand bourgeois de Paris, demeurant rue du Four, paroisse Saint-Eustache., 20 septembre 1642; MC/ET/XXXVI/170
    - BELLISSANT Antoine - Fils mineur de défunts Robert BELLISSANT et Anne VIGRON, ses père et mère § Mise en apprentissage de Antoine BELLISSANT, par Barthélemy VIGRON, marchand bourgeois de Paris, chez Hilaire BERTRAND et Michel de la FONTAINE, marchands de soie, bourgeois de Paris demeurant rue du Four, paroisse Saint-Eustache., 2 octobre 1642; MC/ET/XXXVI/170
    - DAVID (Alexandre) Peintre, demeurant Faubourg Saint-Germain § Réunion de créanciers pour une réclamation de dettes., 27 octobre 1642; MC/ET/XXXVI/170
      David, Alexandre
    - MARCOU - Hercule de - Maître balancier demeurant rue Saint-Denis, paroisse des S/ts/ Innocents § Inventaire après décès de Hercule de MARCOU Meubles, linge, argenterie, Instruments de métiers, Titres., 4 novembre 1642; MC/ET/XXXVI/170; 9 fol.
    - LAMBERT Jean Baptiste Conseiller et Secrétaire du Roi Maison et Couronne de France, Seigneur de Thorigny, La Postolle et Sucy en Brie § Mémoire des revenus de certains droits de la terre et seigneurie de Thorigny et transport de ces droits à Pierre TENELLE, bourgeois de Sens, 6 novembre 1642; MC/ET/XXXVI/170
    - THORIGNY Terre et Seigneurerie § Mémoire des revenus de certains droits de THORIGNY dressé par Jean Baptiste LAMBERT, Seigneur de Thorigny et transport de ces droits à Pierre TENELLE, bourgeois de Sens moyennant 1187 tt 1/s, 6 novembre 1642; MC/ET/XXXVI/170
    - TENELLE Pierre Bourgeois de Sens § Mémoire des revenus de certains droits de la terre et seigneurie de Thorigny et transport de ces droits à Pierre TENELLE moyennant 1187/tt/ 1/s/, 6 novembre 1642; MC/ET/XXXVI/170
    - HUGO-Nicolas Maître balancier demeurant rue Saint-Denys paroisse des S/ts/ Innocents. § Contrat de mariage de Nicolas HUGO et de Marguerite Robert, veuve de Hercule MARCOU, aussi maître Balancier, demeurant même rue, même paroisse., 17 novembre 1642; MC/ET/XXXVI/170
    - LANGLOIS - (Nicolas) Marchand orfèvre à Paris § Témoin au contrat de mariage de Nicolas Hubo; maître balancier, et de Marguerite Robert., 17 novembre 1642; MC/ET/XXXVI/170
      contrat de mariage; Langlois, Nicolas
    - BARILLON Antoine Conseiller du Roi en ses Conseils § Foi et hommage de Jean Baptiste LAMBERT, pour sa terre de Thorigny rendue à Antoine BARILLON tuteur des enfants de Claire BARILLON, veuve de Jacques de LHOSPITAL, seigneur de Villemanoche, 20 novembre 1642; MC/ET/XXXVI/170
      déclaration féodale
    - THORIGNY Terre et seigneurerie § Foi et hommage de Jean Baptiste LAMBERT pour sa THORIGNY rendue à Antoine BARILLON, conseiller du Roi en ses Conseils, tuteur des enfants de Claire BARILLON veuve de Jacques de LHOSPITAL, sr de Villemanoche, 20 novembre 1642; MC/ET/XXXVI/170
    - DE LHOSPITAL Jacques de (+) Seigneur de Villemanoche (Yonne) § Foi et hommage de Jean Baptiste LAMBERT pour sa terre de Thorigny reçu par Antoine BARILLON, conseiller du Roi en ses Conseils, Tuteur des enfants de Claire BARILLON, veuve de Jacques de LHOSPITAL, 20 novembre 1642; MC/ET/XXXVI/170
    - LAMBERT Jean Baptiste Conseiller et Secrétaire du Roi Maison et Couronne de France. Seigneur de Thorigny La Postolle Sucy en Brie § Foi et hommage par Jean Baptiste LAMBERT pour sa terre de Thorigny reçu par Antoine BARILLON, conseiller du Roi en ses Conseils, tuteur des enfants de Claude BARILLON, veuve de Jacques de LHOSPITAL, sr de Villemanoche, 20 novembre 1642; MC/ET/XXXVI/170
    - BARILLON Claire Veuve de Jacques de LHOSPITAL, Saint-de Villemanoche § Foi et hommage de Jean Baptiste LAMBERT, pour sa terre de Thorigny reçu par Antoine BARILLON, conseiller du Roi en ses Conseils, tuteur des enfants de Claire BARILLON, 20 novembre 1642; MC/ET/XXXVI/170
    - LE BRUN-Maurice fils de Jehan LEBRUN et de Claude BARBE demeurant au village de Chalons-en-Bresse § Mise en apprentissage de Maurice LE BRUN, par Henri FISSART, marchand Maître boulanger, demeurant rue Geoffroy - L'Angevin, paroisse Saint-Médéric, chez Jehan Robbe, aussi marchand maître boulanger, rue Troussevache, paroisse Saint-Jacques-de-la-Boucherie., 20 novembre 1642; MC/ET/XXXVI/170
    - POLLE - Philippe Marchand fripier, demeurant rue Grande fripperie, paroisse Saint-Eustache. § Contrat de mariage de Philippe POLLE avec Geneviève LANGLIER, fille de Thomas LANGLIER, aussi marchand fripier et de Marguerite LEFEBURE, demeurant rue de la Tonnellerie, paroisse Saint-Eustache., 25 novembre 1642; MC/ET/XXXVI/170
    - PREVOST Jacques § Mise en apprentissage de Jacques PREVOST fils de Jehan PREVOST, marchand de chevaux à Amiens de past à Paris, logé rue Jehan de l'Epine, en la maison où est pour enseigne la Ville d'Abbeville, chez Firmin HERLAUD, marchand bourgeois de Paris, demeurant rue Saint-Denis, paroisse Saint-Germains l'Auxerrois., 19 décembre 1642; MC/ET/XXXVI/170
    - LECOUTEUX Michel Maître jardinier et jardinier de l'hôtel de Vendôme § Arbitre dans un litige à propos d'un jardin et d'une maison appartenant à Anne LE CAMUS, femme de Martial PARMANTIER, Marchand Joallier, rue de l'Arbre-Sec, paroisse Saint-Germain-l'Auxerrois, 24 décembre 1642; MC/ET/XXXVI/170
    - MAÇON CHAMOIS Martin § Arbitrage, 24 décembre 1642; MC/ET/XXXVI/170
      Chamois, Martin
    - GRAVEUR Roussel (Paul) § Arbitrage, 24 décembre 1642; MC/ET/XXXVI/170
      Roussel, Paul
    - PARMANTIER, Martial - Marchand joallier demeurant rue de l'Arbre-Sec, paroisse Saint-Germain -l'Auxerrois. § Arbitrage pour une maison appartenant aux enfants du premier mariage d'Anne LE CAMUS, veuve de Gervais de LAUNAY, en secondes noces, femme de PARMANTIER Martial, 24 décembre 1642; MC/ET/XXXVI/170
    - CHAMOIS (Martin) Maistre maçon. § Arbitre dans un litige à propos d'une maison appartenant à Anne LE CANUS femme de Martial PARMANTIER, Marchand joaillier rue de l'Arbre-Sec, paroisse Saint-Germain-l'Auxerrois, 24 décembre 1642; MC/ET/XXXVI/170
    - REHEL (Michel) frère de Charles REHEL compagnon serrurier à Paris, demeurant Vieille rue du Temple, paroisse Saint-Gervais. § Mise en apprentissage de .. chez Nicolas de MONCHY, Maître serrurier, demeurant rue de la Cossonerie, paroisse Saint-Eustache, 26 décembre 1642; MC/ET/XXXVI/170
      contrat d'apprentissage; Rehel, Michel
    - THIERIET Charles Frère de Claude THIERIET aux services de M. de CAUMARTIN demeurant proche l'Echelle du Temple, paroisse Saint-Nicolas-des-Champs § Mise en apprentissage de Charles THIERIET, chez Jehan MARÉ, marchand maître pourpointier, demeurant rue de la Cossonerie, paroisse Saint-Eustache., 7 janvier 1643; MC/ET/XXXVI/170
  - Inventaires d'Honoré Barentin, seigneur de Charonne près Paris, et d'Anne Du Hamel, sa veuve. 1639, 1er juin - 1640, 1er décembre, 1er juin 1639 - 1er décembre 1640; MC/ET/XXXVI/171; Document détérioré.
    - BARENTIN (Honoré) conseiller du roi en ses conseils d'état et privé, sieur de Charonne demeurant à Paris rue Royale par Saint-Paul et en la maison seigneuriale de Charonne. § Inventaire après décès de Honoré BARENTIN à la requête de Anne Du Hamel sa veuve. 1 gros vol. il n'est question que des titres et papiers Inventaire d'Anne Du Hamel, 1er juin 1639 - 1er décembre 1639; MC/ET/XXXVI/171
      inventaire après décès; Barentin, Honoré
    - TABLEAUX Sujets religieux, portraits de rois et reines, paysages etc § Inventaire après décès d'Anne Du Hamel, veuve d'Honoré Barentin, 1er décembre 1639; MC/ET/XXXVI/171
  - Brevets. 1634 - 1642, MC/ET/XXXVI/172; Document détérioré.
    Acte(s) de la même période coté(s) séparément:
    Voir aussi MC/ET/XXXVI/1 à MC/ET/XXXVI/234, MC/ET/XXXVI/235 à MC/ET/XXXVI/462.
    Brevets d'obligations;.
    brevet notarié
    - GOMOT (Claude) Marchand bourgeois, demeurant rue Troussevache, paroisse Saint-Jacques-de-la-Boucherie. § Nombreuses obligations envers Claude GOMOT, 1630 - 1640; MC/ET/XXXVI/172
    - SERGENT - Simon Maître Tapissier de Haute-Lisse demeurant dans l'enclos de l'Hôpital de la Trinité. § Obligation envers Simon - SERGENT de Silvain MALLARD dit des VERTUES, archers des ordonnances du Roi, sous la charge du sieur Prévôt de l'Ile-de-France, demeurant rue Saint-Denis, paroisse Saint-Sauveur., 18 décembre 1631; MC/ET/XXXVI/172
      obligation; Sergent, Simon
    - CHARPENTIER COCKERY-Jean § Obligation envers..., 21 juillet 1632; MC/ET/XXXVI/172
    - PINGARD (Jean) Marchand orfèvre bourgeois de Paris, demeurant sur le quai de la place Dauphine, en la maison où est pour enseigne l'image Saint-Germain. § Obligation de .. envers Maître Pierre POIREL, bourgeois de Paris., 30 juin 1637; MC/ET/XXXVI/172
      obligation; Pingard, Jean
    - BERTAUCOURT - Jean - Archer du Gué - demeurant rue au Maire, paroisse Saint-Nicolas-des-Champs § Obligation de Geneviève Gille, marchande publique, femme de Jean BERTAUCOURT, envers Jeanne FEVILLET, veuve de feu Jacques FERRY, marchand de saline, demeurant rue de la Cossonnerie, paroisse Saint-Eustache, 23 décembre 1637; MC/ET/XXXVI/172
    - § Obligation d'Anne VANHALDE, ci-devant demoiselle servante au logis du sieur comte de LINOURE, demeurant rue Montmartre en la maison des Cent moutons, envers Michel DU TILLET, marchand orfèvre à Paris., 9 juin 1638; MC/ET/XXXVI/172
    - § Obligation de Yon COUILLARD, charpentier demeurant rue des Chantiers, proche la porte de Montmartre, paroisse Saint-Eustache, envers Jean LHERMITTE, marchand bourgeois de Paris, demeurant rue Saint-Denis, paroisse Saint-Jacques-de-la-Boucherie. (Voir 20 juillet et 14 août 1639), 20 juillet 1638; MC/ET/XXXVI/172
    - BETHANCOURT (Jehan) de - Maçon demeurant à Arcueil § Obligation de. .. et Marguerite GOUBON, sa femme, envers Claude GOMOT, Marchand bourgeois, demeurant rue Troussevache, paroisse Saint-Jacques-de-la-Boucherie., 2 janvier 1639; MC/ET/XXXVI/172
      obligation; Bethancourt, Jehan
    - BENARD (Jean) Maître Tapissier à Paris. § Obligation de. .. envers Honorable Homme Noël VIRON, marchand bourgeois de Paris., 17 janvier 1639; MC/ET/XXXVI/172
      obligation; Benard, Jean
    - COUILLARD Yon - Compagnon Charpentier demeurant au faubourg Montmartre, rue des Chantiers, paroisse Saint-Eustache. § Obligation de Yon COUILLARD envers Jean LHERMITTE, marchand bourgeois de Paris, demeurant rue Saint-Denis, paroisse Saint-Jacques-de-la-Boucherie, 17 juillet 1639; MC/ET/XXXVI/172
      obligation; Couillard, Yon
    - BRIER-Charles Maître Jardinier demeurant aux Porcherons, paroisse Saint-Eustache § Obligation de Charles BRIER, 21 juillet 1639; MC/ET/XXXVI/172
      obligation; Brier, Charles
    - COCHERY - Jean Maître Charpentier à Paris § Obligation de Charles BRIER, Maître jardinier, demeurant aux Porcherons, paroisse de Saint-Eustache, envers Jean COCHERY, pour vente et délivrance de bois de charpente., 21 juillet 1639; MC/ET/XXXVI/172
    - BERNARD (Louis) Maître Miroitier - Doreur sur Cuir, demeurant rue de la Vannerie, paroisse Saint-Gervais § Obligation de. .. et de Catherine GORIO, sa femme, envers Claude GOMOT, Marchand bourgeois, dt rue Troussevache, paroisse Saint-Jacques-de-la-Boucherie., 9 août 1639; MC/ET/XXXVI/172
      obligation; Bernard, Louis
    - COUILLARD Yon - Maître Charpentier, demeurant rue des Chantiers, paroisse Saint-Eustache § Obligation de Yon COUILLARD envers Jean LHERMITTE, marchand bourgeois de Paris, 14 août 1639; MC/ET/XXXVI/172
    - BETHANCOURT (Jean) de - Maçon demeurant à Arcueil § Obligation de. .. envers Claude GOMOT, bourgeois de Paris., 5 mai 1640; MC/ET/XXXVI/172
      obligation; Bethancourt, Jean
    - CANNY - Jean Marchand tapissier, demeurant rue Bertin-Poirée, paroisse Saint-Germain-l'Auxerrois. § Obligation de Jean CANNY envers Jacques JACQUES, aussi marchand tapissier à Paris., 8 mai 1640; MC/ET/XXXVI/172
      obligation; Marchand, Jean
    - CHAULNES Honoré d'Albert, duc de logé rue Bethisi, paroisse Saint-Germain-l'Auxerrois. § Obligation de Honoré d'Albert CHAULNES, envers Denis Pichon, marchand bourgeois de Paris, 26 juin 1640; MC/ET/XXXVI/172
      obligation; Chaulmes, Albert
    - MESNAGE Jacques Maçon demeurant à Daumont § Obligation envers Jacques MESNAGE, de Claude BONNEQUIN, marchand, demeurant à Bouffemont, près Montmorancy., 4 août 1640; MC/ET/XXXVI/172
      obligation; Mesnage, Jacques
    - CHAMPION - Louis - Maçon - demeurant rue Saint-Denis, paroisse Saint-Laurent § Obligation de Louis CHAMPION et de Françoise GAULTIER sa femme, envers Germain GAULTIER, peintre à Paris., 23 mai 1641; MC/ET/XXXVI/172
    - Obligation de Alexandre Boudan, marchand de taille douce, demeurant rue Saint-Jacques, paroisse Saint-Benoît, envers Claude Corne, marchand, pour fourniture de marchandise de noix d'Allemagne., 17 décembre 1641; MC/ET/XXXVI/172
      obligation; Boudan, Alexandre (1600-1671); Corne, Claude
    - BLACKALL-Georges - Marchand Bourgeois, demeurant rue de Seine, paroisse Saint-Sulpice. § Obligation envers Georges BLACKALL d'Armand de la MINNE, marchand boutonnier-passementier, demeurant au Hàvre de Grâce, de présent logé rue de Seine, en la maison du sieur Lombart horloger, 12 novembre 1642; MC/ET/XXXVI/172
  - Brevets. 1631 - 1633, MC/ET/XXXVI/173
    Brevets grossoyés.
    - SALINES-Marchands de § Différents actes sur les SALINES pendant les années., 1630; MC/ET/XXXVI/173
    - COQUILLE - M. le Président- demeurant rue des Trois Pavillons, paroisse Saint-Gervais § Obligation de Charles GOULON dit la Forest, Maître d'Hôtel de COQUILLE envers Gabrielle Panureau, fille de Jacques Panureau, vivant Maîtres Tailleur d'habits., 20 août 1631; MC/ET/XXXVI/173; N° 97
      obligation; Goulon, Charles
    - DELEAU (Jean) Maître tapissier, demeurant Vieille rue du Temple, paroisse Saint-Jean en Grève § Obligation de Jean DELEAU envers Gabrielle Parrureau, fille de Jacques Parrureau, vivant maître tailleur d'habits., 20 août 1631; MC/ET/XXXVI/173; N° 97
      obligation; Deleau, Jean
    - BOUCQUET, Guillaume Marchand Maître Orfèvre, demeurant au bout de la Tournée du Pont au Change, paroisse Saint-Jacques-de-la-Boucherie. § Obligation de Guillaume BOUCQUET envers Christophe Rétoré, Maître Paulmier rue Geoffroy Langevin, 16 février 1632; MC/ET/XXXVI/173; n° 10
      obligation; Boucquet, Guillaume
    - COCQUE (Georges) Maître Menuisier - demeurant au Marché. Neuf, paroisse Saint-Germain le Vieil § Obligation de Barbe Pourvoyeur, femme de. .. envers Marguerite Cacheux, marchande de Salines., 13 juin 1632; MC/ET/XXXVI/173; N° 110
      obligation; Cocque, Georges
    - MENUISIER COCQUE Georges § Obligation, 13 juin 1632; MC/ET/XXXVI/173; n° 110
    - CANY (Jean), Marchand tapissier à Paris, demeurant rue de la Harpe, paroisse Saint-Séverin. § Obligation de Jean CANY envers Jacques JACQUES, aussi marchand tapissier à Paris, de la somme de Soixante sept livres tournois pour vente et délivrance de marchandises., 12 mai 1633; MC/ET/XXXVI/173; N° 100
      obligation; Cany, Jean